臺灣高等法院民事裁定
111年度上易字第430號
聲  請  人  
即被上訴人  孫  鷹
訴訟代理人  王興華
相  對  人
即  參加人  張  杰
上列聲請人因與王凱琳間請求損害賠償等事件，聲請駁回參加人
之訴訟參加，本院裁定如下：
    主  文
相對人之訴訟參加駁回。
參加訴訟費用由相對人負擔。
    理  由
一、按就兩造之訴訟有法律上利害關係之第三人，為輔助一造起
    見，於該訴訟繫屬中，得為參加；當事人對於第三人之參加
    ，得聲請法院駁回，民事訴訟法第58條第1項、第60條第1項
    前段分別定有明文。所謂有法律上利害關係之第三人，係指
    本訴訟之裁判效力及於第三人，該第三人私法上之地位，因
    當事人之一造敗訴，將受不利益，或本訴訟裁判之效力雖不
    及於第三人，因當事人之一造敗訴，依該裁判之內容或執行
    結果，第三人私法上之地位，將受不利益者而言（最高法院
    104年度台聲字第269號裁定意旨參照）。至僅有道義、感情
    、經濟、名譽或其他事實上之利害關係者，則不與焉（最高
    法院97年度台抗字第414號裁定意旨參照）。
二、本件聲請人主張其與王凱琳共有門牌號碼新北市○○區○○街00
    0巷0號13樓房屋（下稱系爭房屋），應有部分分別為9/10、
    1/10，詎王凱琳於民國103年4、5月間，擅自更換系爭房屋
    門鎖，致聲請人無法進入使用系爭房屋，而無權占有系爭房
    屋全部，乃以王凱琳及其母胡惠蘭為被告，向臺灣士林地方
    法院（下稱士林地院）起訴請求王凱琳、胡惠蘭給付109年1
    月至110年12月相當於租金之不當得利新臺幣（下同）64萬8
    ,000元及電器、傢俱損失100萬元，士林地院判決王凱琳應
    給付聲請人64萬8,000元本息，駁回聲請人其餘請求，王凱
    琳就其敗訴部分提起上訴。相對人於本院聲請訴訟參加意旨
    略以：聲請人主張王凱琳將系爭房屋出租予相對人，每月向
    相對人收取3萬元租金，然相對人109年1月至110年12月並未
    居住在系爭房屋，亦未給付租金，聲請人捏造相對人向王凱
    琳承租之事實，意圖使相對人對其負民事責任，故相對人就
    本件訴訟有法律上之利害關係，為輔助王凱琳，爰聲請參加
    訴訟等語。
三、聲請人聲請意旨略以：聲請人係主張王凱琳無權占有系爭房
    屋，並僅對王凱琳提起本件訴訟，至王凱琳與相對人間有無
    租賃關係、有無給付租金，與聲請人無關，相對人對於本件
    訴訟並無法律上之利害關係，爰聲請駁回相對人之訴訟參加
    等語。
四、經查，本件訴訟僅涉及王凱琳是否無權占有系爭房屋，聲請
    人得否請求王凱琳給付相當於租金之不當得利或損害賠償，
    與王凱琳有無將系爭房屋出租予相對人、相對人有無支付租
    金並無直接關聯，故本件訴訟之裁判效力不及於相對人，相
    對人私法上之地位亦不因本件訴訟之裁判內容而受不利益，
    其就本件訴訟不具法律上利害關係。依上開說明，相對人就
    本件訴訟不得為參加，聲請人聲請駁回相對人之訴訟參加，
    為有理由，應予准許。
五、據上論結，本件聲請為有理由，依民事訴訟法第95條、第78
    條，裁定如主文。　　
中　　華　　民　　國　　111 　年　　10　　月　　24　　日
                  民事第十六庭
                      審判長法  官  朱耀平 
　　　　　　　　　　　　　　法  官  羅立德
　　　　　　　　　　　　　　法  官  王唯怡
正本係照原本作成。
不得抗告。
中　　華　　民　　國　　111 　年　　10　　月　　24　　日

  　　　　　　　　　　　　  書記官  任正人